臺灣板橋地方法院刑事判決　　　　　　　　　　　　九十一年度易字第二六二一號
　　公　訴　人　臺灣板橋地方法院檢察署檢察官
　　被　　　告　甲○○　男　二.
右列被告因贓物案件，經檢察官提起公訴（九十一年度偵字第一三四一三號），本院
判決如左：
    主  文
甲○○收受贓物，處有期徒刑參月，如易科罰金，以參佰元折算壹日。緩刑貳年。
    事  實
一、甲○○於九十一年七月十八日十九時十分許，在臺北縣板橋市○○路與萬板路口
    ，明知乙○○（所涉竊盜部分，另行審結）所持有車牌號碼ＦＸＲ－八六五號重
    型機車係來源不明之贓車（該機車係丙○○所有，於九十一年七月十六日上午十
    時許至十五時許內之某時，在臺北縣新莊市○○路三一五號前，遭人竊取），竟
    仍予借用而收受供作騎乘之用。嗣於九十一年七月十九日凌晨二時許，騎乘上述
    機車行經臺北縣三重市○○路○段四○六號前，為警盤查查獲，並扣得乙○○交
    付之機車鑰匙乙把。
二、案經臺北縣政府警察局三重分局移送臺灣板橋地方法院檢察署檢察官偵查起訴。
    理  由
一、訊據被告甲○○就於九十一年七月十八日十九時十分許，在臺北縣板橋市○○路
    與萬板路口，向乙○○借用車牌號碼ＦＸＲ－八六五號重型機車，九十一年七月
    十九日凌晨二時許，騎乘上述機車行經臺北縣三重市○○路○段四○六號前，為
    警查獲，並經警扣得乙○○所交付之機車鑰匙乙把等情固直承不諱，惟矢口否認
    有何收受贓物之犯行，並辯稱：不知該機車係贓車云云。經查：
  (一)右揭機車係被害人丙○○所有，於九十一年七月十六日上午十時許至十五時許內
    之某時，在臺北縣新莊市○○路三一五號前，遭人竊取等情，業據被害人丙○○
    於警訊及本院調查中證述綦詳（詳偵查卷宗第十四頁、本院九十一年十月十七日
    訊問筆錄），並有其出具之臺北縣（政府）警察局贓物認領保管單、臺北縣政府
    警察局車輛失竊車牌遺失證明單及車輛竊盜、車牌失竊資料個別查詢報表－查詢
    車輛認可資料各乙紙在卷可稽（附於偵查卷宗第十六頁、第十七頁、第二十頁）
    ，則右揭機車係屬贓車，自屬無疑。
  (二)次者，被告向乙○○借用前開機車時，並未向乙○○詢問該機車係何人所有，而
    被告曾向乙○○借用機車有三次之多，第一次、第二次乙○○出借之機車均係相
    同之機車，第三次（即本次）乙○○出借之上述機車即與前開二次出借之機車不
    同之事實，亦據被告於警偵訊中供承在卷（詳偵查卷宗第十頁反面、第三七頁反
    面及第三八頁），且被告亦供稱：以乙○○之收入不可能有多輛機車使用等語（
    詳偵查卷宗第三八頁），乃被告於向乙○○借用前述機車之際，竟未究明何以乙○○擁有右開機車可供使用，亦未究明上開機車真正所有權人係何人，即不疑有
    他未予查明而予以收受，以一具有普通常識之被告，既其明知乙○○無資力另行
    購買機車使用，則其於向乙○○借用機車，而乙○○交付非其所有之機車之際，
    其應有乙○○交付之機車來源非屬正當之認識，應屬無疑，其謂不知係贓車云云
    ，殊難令人信服。
  (三)再者，被告於偵訊及本院調查中亦自承：未向乙○○索取行車執照或機車來源證
    明文件查驗等語在卷（詳偵查卷宗第三七頁反面、本院九十一年十月十七日訊問
    筆錄），而被告係一成年男子，己身亦有機車可供騎乘，亦為被告所是承（詳本
    院九十一年十月十七日訊問筆錄），則被告理當對機車所有人或持有人對機車必
    持有來源證件如行車執照，始能證明其有正當來源，且行車執照必須隨身攜帶，
    以供查核之用等事，知之甚稔，乃其未積極取得機車行車執照及其他機車來源資
    料，即逕行收受騎乘，作為交通工具，此亦不免有悖常情。
  (四)綜上所述，堪認被告於收受右開機車時，應有該車屬來源不明贓物之認識甚明，
    其所辯不知係贓車云云，顯係卸責之詞，委無足採。本件事證明確，被告犯行，
    洵堪認定，應依法論科。
二、核被告所為，係犯刑法第三百四十九條第一項之收受贓物罪。爰審酌被告犯後態
    度不佳仍飾詞辯解，惟素無前科，有臺灣高等法院檢察署刑案紀錄簡覆表可按，
    素行良好，收受贓車之目的係供自己使用，所圖尚屬單純併其犯罪之動機、手段
    、犯罪所生損害等一切情狀，量處如主文所示之刑，並諭知易科罰金之折算標準
    。末查：被告前未曾受有期徒刑以上刑之宣告，有上開臺灣高等法院檢察署刑案
    紀錄簡覆表可參，其因一時失慮，致罹刑章，經此起訴科刑教訓，應知警惕，信
    無再犯之虞，本院認對其宣告之刑以暫不執行為適當，爰併予宣告緩刑二年，以
    勵自新。至扣案之鑰匙乙把，係乙○○連同機車一併交予被告使用之物，業據被
    告供承在卷（詳偵查卷宗第八頁反面、第三八頁、本院九十一年十月十七日訊問
    筆錄），是該鑰匙乙把顯非屬被告所有供本件犯罪所用之物，堪以認定，從而本
    院自不得併予宣告沒收之，附此敘明。
據上論斷，應依刑事訴訟法第二百九十九條第一項前段，刑法第三百四十九條第一項
、第四十一條第一項前段、第七十四條第一款，罰金罰鍰提高標準條例第一條前段、
第二條，判決如主文。
本案經檢察官許梨雯到庭執行職務。
中      華      民      國    九十一    年    十一    月    二十九    日
                                  臺灣板橋地方法院刑事第四庭
                                          法  官  游  秀  雯
右正本證明與原本無異。
如不服本判決，應於判決送達後十日內，向本院提出上訴狀。
                                          書記官  張  玉  如
中      華      民      國      九十一    年    十一    月    二十九    日
附錄本案論罪科刑法條全文：
刑法第三百四十九條
收受贓物者，處三年以下有期徒刑、拘役或五百元以下罰金。
搬運、寄藏、故買贓物或為牙保者，處五年以下有期徒刑、拘役或科或併科一千元以
下罰金。
因贓物變得之財物，以贓物論。
